【裁判字號】    92,訴,604
【裁判日期】    920528
【裁判案由】    偽造文書等
【裁判全文】
臺灣桃園地方法院刑事判決                          九十二年度訴字第六○四號
    公  訴  人  臺灣桃園地方法院檢察署檢察官
    被      告  乙○○
右列被告因偽造文書等案件，經檢察官提起公訴（九十二年度偵字第二五九五號），
本院判決如左‥
    主  文
乙○○共同行使偽造私文書，足以生損害於公眾及他人處有期徒刑陸月，如易科罰金
，以參佰元折算壹日。
扣案之變造甲○○身分證上乙○○相片壹枚及統一發票貳張（發票號碼為ＱＰ000
00000號及ＱＢ00000000號）其上甲○○之署押各壹枚均沒收之。
    事  實
一、乙○○曾於民國九十年間因偽造文書案件，經臺灣台北地方法院以九十二年度易
    字第一○三號判決判處有期徒刑肆月，緩刑三年，現仍於緩刑中，詎竟不知悔改
    ，明知年籍姓名不詳綽號「朱仔」之成年男子，於九十二年一月二十四日，在桃
    園縣桃園市桃園火車站前所交付足以損害於主管機關對統一發票管理之正確性之
    經變造數字，致末四號碼與頭獎相同，而可兌領新台幣一千元之偽造統一發票二
    張（發票號碼為ＱＰ00000000號及ＱＢ00000000號）（變造前
    號碼不詳）均係綽號「朱仔」之男子所偽造而來，竟共同意圖為自己不法之所有
    ，以基於行使偽造統一發票（私文書）之共同犯意，以每天新台幣（下同）五千
    元之代價，受僱於「朱仔」，而負責持該偽造之統一發票前去各銀行兌換中獎獎
    金。嗣於同日十五時二十分許，乙○○持偽造之二張統一發票及由「朱仔」交付
    予其足以生損害於甲○○及政府對身分證管理正確性之業已變造成功之身分證（
    身分資料為甲○○，但相片為乙○○）一張，前往桃園市○○路一四一號「華南
    銀行」兌獎時，在二張偽造之統一發票背面之領獎收據欄偽簽甲○○之署名，用
    以表示中獎人為甲○○，並持以行使，足以生損害於甲○○及公眾共享之國庫財
    政利益及關於統一發票兌獎制度之公信，後為行員楊清利發現，報警查獲，而未
    得手。並扣得變造之甲○○身分證一張及統一發票二張等物。
二、案經桃園縣警察局桃園分局報請臺灣桃園地方法院檢察署檢察官偵查起訴。
    理  由
一、訊據被告乙○○坦承右揭犯行不諱，並有變造之身分證及統一發票等在卷可稽，
    本件事證明確，被告犯行洵堪認定。
二、查被告乙○○與年籍姓名不詳綽號「朱仔」之成年男子共同變造發票號碼及變造
    甲○○之身分證以供兌獎之用，前往桃園市○○路一四一號「華南銀行」兌獎，
    其偽造私文書及變造特種文書復持以行使，係犯刑法第二百十六、第二百十條及
    第二百十二條之行使偽造私文書及變造特種文書罪，偽造私文書及變造特種文書
    之低度行為為行使之高度行為所吸收，不另論罪。復而在二張偽造之統一發票背
    後之領獎收據欄偽簽甲○○之署名，用以表示中獎人為甲○○，並持以行使，足
    以生損害於甲○○及政府關於統一發票兌獎之公信，係犯刑法第二百十六條、第
    二百十條之行使偽造私文書罪，亦僅成立行使偽造私文書罪，而偽造甲○○之署
    押為偽造私文書之一部行為亦不另論罪。然其偽造私文書復持以行使，雖經發覺
    而未得逞，更觸犯同法第三百三十九條第一項第三項之詐欺取財未遂罪。被告觸
    犯上開數罪名間，互有方法結果之牽連關係，應從一重處斷，論以行使偽造私文
    書一罪。被告乙○○與綽號「朱仔」之成年男子間，就本件犯行全部有共同犯意
    之聯絡及行為之分擔，為共同正犯。爰審酌被告犯罪之動機、手段及所生危害等
    一切情狀，量處如主文所示之刑，並諭知易科罰金之折算標準。扣案之變造甲○
    ○身分證上乙○○相片壹枚，係被告交付綽號「朱仔」之成年男子共同變造甲○
    ○之身分證，且可與身分證分離，為供犯罪所用之物，應依刑法第三十八條第一
    項第二款沒收。而統一發票二張其上甲○○之署名各壹枚，均依刑法第二百十九
    條沒收之。
三、據上論斷，應依刑事訴訟法第二百九十九條第一項前段，刑法第二十八條、第二
    百十六條、第二百十條、第五十五條、第二百十二條、第三百三十九條第一項及
    第三項、第四十一條第一項前段、第三十八條第一項第二款、第二百十九條，罰
    金罰鍰提高標準條例第一條前段、第二條，判決如主文。
本案經檢察官陳美華到庭執行職務。
中      華      民      國    九十二    年      五      月    二十八    日
                                臺灣桃園地方法院刑事第二庭
                                    法  官  沈  士  亮
右正本證明與原本無異。
如不服本判決，應於判決送達後十日內向本院提出上訴狀。
                                    書記官  邱  志  堅
中      華      民      國    九十二    年      五      月    二十八    日
附錄本案論罪科刑法條全文：
中華民國刑法第二百一十條
 (偽造變造私文書罪)
偽造、變造私文書，足以生損害於公眾或他人者，處五年以下有期徒刑。
中華民國刑法第二百一十二條
 (偽造變造特種文書罪)
偽造、變造護照、旅券、免許證、特許證及關於品行、能力服務或其他相
類之證書、介紹書，足以生損害於公眾或他人者，處一年以下有期徒刑、
拘役或三百元以下罰金。
中華民國刑法第二百一十六條
 (行使偽造變造或登載不實之文書罪)
行使第二百十條至第二百十五條之文書者，依偽造、變造文書或登載不實
事項或使登載不實事項之規定處斷。
中華民國刑法第二百一十九條
 (沒收之特例)
偽造之印章、印文或署押，不問屬於犯人與否，沒收之。
中華民國刑法第三百三十九條
 (普通詐欺罪)
意圖為自己或第三人不法之所有，以詐術使人將本人或第三人之物交付者
，處五年以下有期徒刑、拘役或科或併科一千元以下罰金。
以前項方法得財產上不法之利益或使第三人得之者，亦同。
前二項之未遂犯罰之。


司法院資訊處製作；財團法人民間司法改革基金會備份。
